【裁判字號】    99,台抗,376
【裁判日期】    990506
【裁判案由】    貪污聲請再審
【裁判全文】
最高法院刑事裁定              九十九年度台抗字第三七六號
抗  告  人  甲○○
選任辯護人  林聖雄律師
上列抗告人因貪污案件，不服台灣高等法院高雄分院中華民國九
十九年三月二十五日駁回聲請再審之裁定（九十九年度聲再字第
三四號），提起抗告，本院裁定如下：
    主  文
抗告駁回。
    理  由
按刑事訴訟法第四百二十條第一項第六款所謂發現確實之新證據
，係指該項證據，於事實審法院判決前已經存在，為法院及當事
人所不知，不及調查斟酌，而於判決後始行發現，且就證據本身
，從形式上觀察，顯然可認為足以動搖原確定之判決，而為受判
決人有利之判決者而言。本件抗告人甲○○對於原審九十五年度
上訴字第九二四號確定判決聲請再審意旨略以：原確定判決依據
證人陳玉娥於工程紀錄單及公庫支票影本上記載：「付甲○○三
十五萬、謝宏仁四十五萬」、「付甲○○十七萬」等文句，即認
定抗告人有收取回扣情事，惟另案被告謝宏仁業經判決無罪確定
，造成相同資料卻有不同認定結果；而證人朱振國曾向抗告人陳
稱：陳玉娥之夫鍾心喜生前消費闊綽，曾聽鍾心喜自豪不愁沒錢
花用，只要向太太虛報假帳，佯稱給付謝禮予某單位工程人員，
即可支領款項等語；證人賴正尚亦稱：鍾心喜生前花費龐大，耳
聞其有虛報假帳情形云云，是陳玉娥於公庫支票影本及工程紀錄
單上之記載，可能係因鍾心喜虛報假帳所致，且陳玉娥於第一審
已證稱未交付金錢予抗告人，原確定判決未加以審酌，遽為抗告
人有罪之認定，爰依刑事訴訟法第四百二十條第一項第六款規定
，聲請再審等語。惟查，抗告人所舉另案謝宏仁之無罪確定判決
，雖因證據取捨而有不同認定，然原確定判決並不受其他判決論
斷之拘束，難謂係確實之新證據；而證人朱振國、賴正尚所能證
明之事項，亦僅係鍾心喜生前「可能」向其妻陳玉娥虛報假帳支
領金錢花費之情節，或係聽聞鍾心喜自誇，或係耳聞他人傳言，
是否真實，已屬可疑，抗告人提出鍾心喜之死亡證明書，仍不足
以動搖原確定判決；況原確定判決依憑證人陳玉娥等人之部分證
言，公庫支票、工程紀錄單等證據資料調查之結果，綜合判斷，
認定抗告人確有連續經辦公用工程收取回扣犯行，非僅憑證人陳
玉娥之陳述為認定犯罪事實之唯一證據；另原確定判決採信陳玉
娥偵查中不利於抗告人之證言，摒棄其餘迴護之詞，亦已詳敘其
取捨證據之理由，尤非確實之新證據。原審因認抗告人聲請再審
並無理由而予駁回。經核於法並無不合。抗告意旨，仍執前詞，
對於原確定判決採證認事職權之行使，再事爭辯，據以指摘原裁
定不當，為無理由，應予駁回。
據上論結，應依刑事訴訟法第四百十二條，裁定如主文。
中    華    民    國  九十九  年    五    月    六    日
                      最高法院刑事第十庭
                          審判長法官  花  滿  堂
                                法官  黃  正  興
                                法官  陳  東  誥
                                法官  林  錦  芳
                                法官  洪  昌  宏
本件正本證明與原本無異
                                      書  記  官
中    華    民    國  九十九  年    五    月    十    日
                                                      Q

司法院資訊處製作；財團法人民間司法改革基金會備份。
